【裁判字號】    97,訴,1195
【裁判日期】    970917
【裁判案由】    違反槍砲彈藥刀械管制條例
【裁判全文】
臺灣高雄地方法院刑事判決              97年度訴字第1195號
公  訴  人  臺灣高雄地方法院檢察署檢察官
被      告  甲○○
                    （現於台灣高雄戒治所）
指定辯護人  本院公設辯護人  黃秋葉
上列被告因違反槍砲彈藥刀械管制條例等案件，經檢察官提起公
訴（97年度偵字第10493 號），本院判決如下：
    主  文
甲○○未經許可，寄藏可發射子彈具有殺傷力之改造手槍，處有
期徒刑參年陸月，併科罰金新臺幣陸萬元，罰金如易服勞役，以
新臺幣壹仟元折算壹日。扣案可發射子彈具有殺傷力之改造手槍
壹枝（槍枝管制編號0000000000號），沒收之。
    事  實
一、甲○○明知具有殺傷力之改造槍枝，係槍砲彈藥刀械管制條
    例所管制之物品，未經許可，不得持有、寄藏，竟於95年底
    96年初某日，在高雄市小港區○○○路某處，受真實姓名年
    籍均不詳，綽號「阿呆」之成年男子所託，代為保管具有殺
    傷力之仿High Standard 改造手槍1 支（槍枝管制編號0000
    000000號）後，將之藏放於高雄市○○區○○路137 號2 樓
    之租屋處房間內。嗣於97年4 月2 日18時48分許，警方前往
    上址逮捕通緝犯劉上安，發現甲○○躲藏在樓梯間行跡可疑
    ，經徵得甲○○同意至其前揭租屋處之房間內執行搜索，當
    場搜獲並扣得上開改造手槍1 支，及與本案犯罪無關之研磨
    機1 台、海洛因（毛重8.86公克，含自研磨機內刮取之海洛
    因毛重7.79公克在內）、海洛因殘渣袋12個、行動電話2支
    （摩托羅拉牌，序號000000000000000 ，門號0000000000、
    SAMSUNG 牌，序號000000000000000 ，門號0000000000），
    因而查知上情。
二、案經高雄市政府警察局刑警大隊報請臺灣高雄地方法院檢察
    署檢察官偵查起訴。
    理  由
壹、證據能力部分：
    按法院或檢察官得囑託醫院、學校或其他相當之機關、團體
    為鑑定，或審查他人之鑑定，並準用第203 條至第206 條之
    1 之規定；鑑定之經過及其結果，應命鑑定人以言詞或書面
    報告，刑事訴訟法第208 條第1 項前段、第206 條第1 項分
    別定有明文。是經檢察官囑託相當之機關為鑑定後，經鑑定
    人以書面報告其鑑定之結果者，即屬刑事訴訟法第159 條第
    1 項所謂之「法律有規定者」，不受該條項規定「不得作為
    證據」之限制；且刑事訴訟法第208 條第1 項前段對於法院
    或檢察官囑託相當之機關為鑑定之情形，僅規定：「準用第
    203 條至第206 條之1 之規定」，至於刑事訴訟法第202 條
    有關「鑑定人應於鑑定前具結」之規定，則不在準用之列。
    故於法院或檢察官囑託相當之機關為鑑定，而該受囑託機關
    以書面報告鑑定結果之情形，即非屬依法應具結者。是同法
    第158 條之3 有關「證人、鑑定人依法應具結而未具結者，
    其證言或鑑定意見，不得作為證據」之規定，於此時即無適
    用之餘地。本案檢察官將扣案槍枝逕送內政部警政署刑事警
    察局鑑定，從而該局所為97年5 月16日刑鑑字第0970057662
    號槍彈鑑定書（偵卷第11頁至第13頁），依前揭法律規定，
    自得作為本案證據。
貳、實體部分：
一、上揭犯罪事實，業經被告甲○○於本院審理時坦承不諱（本
    院卷第33至34頁），復有改造手槍1 枝扣案可佐，且該扣案
    之改造手槍，經送內政部警察署刑事警察局鑑定結果為：「
    送鑑手槍壹枝（槍枝管制編號00 00000000 號），認係改造
    手槍，由仿High Standard 雙管手槍製造之槍枝，換裝土造
    金屬槍管而成，擊發功能正常，可供擊發適用子彈使用，認
    具殺傷力」，有該局97年5 月16日刑鑑字第0970057662號槍
    彈鑑定書乙份在卷足憑（見偵卷第11頁至第13頁），復有高
    雄市政府警察局刑警大隊搜索扣押筆錄（警卷第46至48頁）
    、扣押物品目錄表（警卷第49頁）、查獲槍彈照片10幀附卷
    可稽（偵卷第50頁背面至53頁），足見被告上開自白，核與
    事實相符，堪以採為認定犯罪事實之基礎。從而，本件事證
    明確，被告犯行，洵堪認定，應依法論科。
二、按寄藏與持有，均係將物置於自己實力支配之下，僅寄藏必
    先有他人之持有行為，而後始為之受寄代藏而已，故寄藏之
    受人委託代為保管，其保管之本身，亦屬持有，不過，此之
    持有係受寄之當然結果；又單純之「持有」，固不包括「寄
    藏」，但「寄藏」之受人委託代為保管，其保管之本身所為
    之「持有」，既係「寄藏」之當然結果，法律上自宜僅就「
    寄藏」行為為包括之評價，不應另就「持有」予以論罪（最
    高法院74年台上字第3400號判例意旨參照）。被告受託寄藏
    上開扣案改造手槍，核其所為，係犯槍砲彈藥刀械管制條例
    第8 條第4 項之未經許可寄藏改造手槍罪。被告持有改造手
    槍行為，已為寄藏行為所吸收，不另論罪。爰審酌被告無視
    於政府嚴格管制非法槍枝之政策，竟擅自受託寄藏前揭改造
    手槍，所為對社會治安有顯著之潛在危險性，並對他人之生
    命安全構成極大之威脅，自屬不該，惟念其僅受託寄藏改造
    手槍1 枝，並無子彈，且未曾持上開改造手槍犯罪，且自始
    坦承犯行，犯後態度良好等一切情狀，量處如主文所示之刑
    ，另就併科罰金刑部分，諭知易服勞役以1000元折算1 日，
    以資懲儆。
三、末查，扣案之改造手槍枝1 枝（槍枝管制編號：0000000000
    號），具有殺傷力，已如前述，自係槍砲彈藥刀械管制條例
    第4 條第1 項第1 款所定之槍砲，即屬違禁物，不問屬於犯
    人與否，應依刑法第38條第1 項第1 款規定宣告沒收。其他
    扣案物品，與本案犯罪無關，應由檢察官另依法處理，附此
    敘明。
據上論斷，應依刑事訴訟法第299 條第1 項前段，槍砲彈藥刀械
管制條例第8 條第4 項，刑法第11條前段、第42條第3 項前段、
第38條第1 項第1 款，判決如主文。
本案經檢察官陳俊秀到庭執行職務。
中    華    民    國    97    年    9     月    17    日
                  刑事第八庭  審判長法  官  李璧君
                                    法  官  鄭峻明
                                    法  官  曾仁勇
以上正本證明與原本無異。
如不服本判決應於收受本判決後10日內向本院提出上訴書狀，並
應敘述具體理由，如未敘述上訴理由者，應於上訴期間屆滿後20
日內補提理由書狀於本院（均須按他造當事人之人數附繕本）「
切勿逕送上級法院」。
中    華    民    國    97    年    9     月    17    日
                                    書記官  王紀芸
附錄本件論罪科刑法條：
《槍砲彈藥刀械管制條例第8 條》
未經許可，製造、販賣或運輸鋼筆槍、瓦斯槍、麻醉槍、獵槍、
空氣槍或第4 條第1 項第1 款所定其他可發射金屬或子彈具有殺
傷力之各式槍砲者，處無期徒刑或5 年以上有期徒刑，併科新臺
幣1 千萬元以下罰金。
未經許可，轉讓、出租或出借前項所列槍枝者，處5 年以上有期
徒刑，併科新臺幣1 千萬元以下罰金。
意圖供自己或他人犯罪之用，而犯前二項之罪者，處無期徒刑或
7 年以上有期徒刑，併科新臺幣1 千萬元以下罰金。
未經許可，持有、寄藏或意圖販賣而陳列第1 項所列槍枝者，處
3 年以上10年以下有期徒刑，併科新臺幣700 萬元以下罰金。
第1 項至第3 項之未遂犯罰之。


司法院資訊處製作；財團法人民間司法改革基金會備份。
